【裁判字號】    89,交訴,39
【裁判日期】    890831
【裁判案由】    業務過失致死
【裁判全文】
臺灣苗栗地方法院刑事判決                          八十九年度交訴字第三九號
    公  訴  人  臺灣苗栗地方法院檢察署檢察官
    被      告  甲○○
右列被告因業務過失致死案件，經檢察官提起公訴（八十九年度偵字第一五五一號）
，本院判決如左：
    主  文
甲○○從事業務之人，因業務上之過失致人於死，處有期徒刑肆月。緩刑參年。
    事  實
一、甲○○係聯結車之職業駕駛人，為從事業務之人，於民國八十八年十月二十日凌
    晨，駕駛車號ＭＶ－二一三號聯結車（後尚牽引一重型全拖車，起訴書誤載為曳
    引車），沿省道臺三線由北往南行駛，於同日上午五時三十分許，行經該路線中
    豐公路一四七公里又三百公尺處之彎道時，原應注意汽車行經彎道時，不得超車
    ，且行經彎道應減速慢行，作隨時停車之準備，而當時天候晴、光線為晨或暮光
    、道路路面乾燥、無缺陷、無障礙物、視距良好，並無不能注意之情形，竟疏未
    注意，於該處為超越前方同向汽車而行駛於內側車道，並於行經彎道時未減速慢
    行，作隨時停車之準備，猶以時速五、六十公里之車速行駛，適豆福政駕駛車號
    ＬＴ－八一六○號自小貨車，途經該處由南往北方向行駛，亦疏未注意遵守道路
    交通標線，跨越雙黃線駛入對向車道，致甲○○駕駛之聯結車因閃避不及而遭豆
    福政所駕之自小貨車撞擊，使豆福政受有顱骨開放性骨折等傷害而當場死亡。甲
    ○○在犯罪未為有偵查權之人發覺前，向警報案自首，並接受裁判。
二、案經苗栗縣警察局大湖分局報請臺灣苗栗地方法院檢察署檢察官相驗後，該署檢
    察官自動檢舉偵查起訴。
    理  由
一、訊據被告甲○○對其於右揭時地因駕駛車號ＭＶ－二一三號聯結車與被害人豆福
    政發生相撞致被害人死亡之事實供承不諱，並有苗栗縣警察局大湖分局校林派出
    所相驗案件初步調查報告表、道路交通事故調查報告表、現場及車損照片八幀附
    卷可稽，又被害人豆福政因本件車禍受有顱骨開放性骨折等傷害而死亡，並經臺
    灣苗栗地方法院檢察署檢察官督同法醫師相驗明確，有勘驗筆錄、相驗屍體證明
    書、驗斷書及被害人死亡照片十五幀等在卷足憑。
二、按汽車於行經彎道時，不得超車，且行經彎道時應減速慢行，作隨時停車之準備
    ，道路交通安全規則第一百零一條第一款、第九十三條第一項第四款定有明文。
    本件被告於右揭時地駕駛聯結車，途經肇事地段，本應注意上開規定，且依當時
    天候、路況又無不能注意之情形，竟疏於注意，於行經彎道時為超車之行為且未
    減速慢行作停車之準備，致在上址肇事，使被害人豆福政受有顱骨開放性骨折等
    傷害而死亡，其自應負過失之責任。且本件經送請鑑定結果，亦認被告「駕駛半
    聯結車（砂石車）違規行駛內車道，且行經彎道未減速慢行為肇事次因」，而被
    害人豆福政「駕駛自小貨車跨雙黃線行線為肇事主因」，有臺灣省竹苗區車輛行
    車事故鑑定委員會鑑定意見書一份在卷可參，是被告有上開過失行為，至為明確
    。被告雖辯稱係被害人開車撞其聯結車，惟查被害人豆福政之跨雙黃線行為雖對
    本件車禍之發生亦與有原因，惟揆諸前揭道路交通安全規則規定，各該原因之存
    在並不影響被告對本件肇事確有過失之認定；又豆福政係因被告之過失行為而致
    死，其因果關係至為明確。本件事證明確，被告犯行洵堪認定。
三、核被告於執行業務中開車肇事，致人於死，所為係犯刑法第二百七十六條第二項
    之罪。被告於肇車後向警報案，接受偵訊並坦承肇事，有道路交通事故調查報告
    表在卷可稽，為對於未發覺之罪自首而受裁判，應依法減輕其刑。爰審酌被告一
    時疏於注意而肇事之過失程度，所生之危害、肇事後態度尚稱良好，且被告事後
    已與被害人家屬達成民事和解，願賠償損害新台幣一百五十萬元，有苗栗縣獅潭
    鄉調解委員會調解書一紙附卷可憑及被害人亦同有過失等一切情狀，量處如主文
    所示之刑。又查被告前未曾受有期徒刑以上刑之宣告，有臺灣苗栗法地方院檢察
    署刑案資料查註紀錄表及臺灣高等法院被告全國前案紀錄表各一紙在卷可憑，本
    次係過失所犯，惡性不重，經此教訓，應知警惕當無再犯之虞，本院認以暫不執
    行刑罰為適當，爰併宣告緩刑三年，以勵自新。
據上論斷，應依刑事訴訟法第二百九十九條第一項前段，刑法第二百七十六條第二項
、第六十二條前段、第七十四條第一款、罰金罰鍰提高標準條例第一條前段判決如主
文。
本案經檢察官蔡宗熙到庭執行職務。
中      華      民      國    八十九    年      八      月    三十一    日
                                      臺灣苗栗地方法院交通法庭
                                          審判長法  官  吳 炳 桂
      法  官  張 珈 禎
                                                法  官  黃 建 都
右正本證明與原本無異
如不服本判決，應於判決送達後十日內向本院提出上訴狀（應附繕本），上訴於臺灣
高等法院臺中分院。
                                                書記官  黃 士 益
中      華      民      國    八十九    年      九      月      一      日
附錄本案論罪科刑法條全文
刑法第二百七十六條第二項
從事業務之人，因業務上之過失犯前項之罪者，處五年以下有期徒刑或拘役，得併科
三千元以下罰金。


司法院資訊處製作；財團法人民間司法改革基金會備份。
